【裁判字號】    97,上訴,506
【裁判日期】    970609
【裁判案由】    毒品危害防制條例等
【裁判全文】
臺灣高等法院臺南分院刑事判決         97年度上訴字第506號
上  訴  人  臺灣雲林地方法院檢察署檢察官
上  訴  人
即  被  告  甲○○
                    （另案於臺灣雲林監獄執行中）
選任辯護人  葉春生律師
上列上訴人即被告因違反毒品危害防制條例等案件，不服臺灣雲
林地方法院95年度訴緝字第43號中華民國97年2月19日第一審判
決（起訴案號：臺灣雲林地方法院檢察署94年度偵字第1306、
1330 號）及移送併辦（94年度偵字第2900號），提起上訴，本
院判決如下：
    主  文
上訴駁回。
    理  由
一、依刑事訴訟法第350條、第361條、第362條、第367條規定，
    不服地方法院之第一審判決而上訴者，須提出上訴書狀，並
    應敘述具體理由，為上訴必備之程式；其所提出之書狀未敘
    述上訴理由，或僅曾以言詞陳述上訴理由者，均應於上訴期
    間屆滿後二十日內補提理由書於第一審法院。第一審法院經
    形式審查，認逾期未補提上訴理由者，應定期間先命補正；
    逾期未補正者，為上訴不合法律上之程式，應以裁定駁回。
    倘已提出上訴理由，但所提非屬具體理由者，則由第二審法
    院以上訴不合法律上之程式，判決駁回。而所謂具體理由，
    必係依據卷內既有訴訟資料或提出新事證，指摘或表明第一
    審判決有何採證認事、用法或量刑等足以影響判決本旨之不
    當或違法，而構成應予撤銷之具體事由，始克當之（例如：
    依憑證據法則具體指出所採證據何以不具證據能力，或依憑
    卷證資料，明確指出所為證據證明力之判斷如何違背經驗、
    論理法則）；倘僅泛言原判決認定事實錯誤、違背法令、量
    刑失之過重或輕縱，而未依上揭意旨指出具體事由，或形式
    上雖已指出具體事由，然該事由縱使屬實，亦不足以認為原
    判決有何不當或違法者（例如：對不具有調查必要性之證據
    ，法院未依聲請調查亦未說明理由，或援用證據不當，但除
    去該證據仍應為同一事實之認定），皆難謂係具體理由，俾
    與第二審上訴制度旨在請求第二審法院撤銷、變更第一審不
    當或違法之判決，以實現個案救濟之立法目的相契合，並節
    制濫行上訴（最高法院97年度台上字第892號判決參照）。
二、本件公訴人上訴意旨略以：被告前有妨害風化、毒品等前科
    ，素行不佳，且就與共同被告黃大山共同連續販賣第一級毒
    品及共同販賣第二級毒品之部分，均矢口否認犯行，顯見其
    犯後態度不佳，毫無悔意，其共同連續販賣第一級毒品之部
    分，實無「情輕法重」之情形，自無從享有刑法第59條酌減
    之恩典。故原審就被告共同連續販賣第一級及第二級毒品之
    部分所判處之刑度，均嫌過輕，難收懲儆之效云云。惟按刑
    之量定，固屬法院得為自由裁量之事項，但其自由裁量之職
    權行使，並非漫無限制，除不得逾越法律所規定之範圍外，
    並應具妥當性及合目的性，符合罪刑相當原則，始為適法（
    最高法院87年度台上字第2672號判決參照）。是以，倘法院
    量刑已審酌犯罪之一切情狀，並具妥當性及合目的性，即不
    容空言漫加指摘，而侵及法院自由裁量之行使。本件公訴人
    徒以被告之前科記錄、及被告就與同案共犯黃大山共同連續
    販賣第一級毒品及共同販賣第二級毒品之部分，均矢口否認
    犯行等經原審已詳予審酌，並於理由中說明之事項，遽認本
    件被告並無「法重情輕」之情形，而無從享有刑法第59條酌
    減之恩典，遽以指摘原判決量刑不當，揆諸首揭判決意旨，
    公訴人之上開上訴理由，自非屬得上訴第二審之具體理由。
三、又本件被告上訴意旨略以：被告於94年2月7日自共同被告
    黃大山處拿毒品交付予證人陳政興之行為，並非共同販賣，
    係共同被告黃大山主動向被告詢問陳政興是否需要毒品。
    被告與證人陳政興份屬姻親，不可能從中賺取價差。被告
    家中經營製冰廠生意，生活條件優渥，完全不可能會有販賣
    毒品之心態。就被告與證人張玄得於94年2月27日晚間8時
    40分之通訊監察譯文內容中被告所說：「撥你」（見原判決
    第9頁第25行）一語係與證人張玄得合資購買毒品分擔價金
    之意，而非販賣之意指摘原判決認定事實違誤云云。然被告
    所提起第二審上訴，形式上雖提出書狀敘述上訴理由，但核
    其上訴理由之事由均經原判決詳予審酌，且於理由中加以說
    明，再者，僅依被告之上開上訴理由，亦不足以認為原判決
    有何不當或違法，被告仍執以指摘原判決認定事實違誤，揆
    諸首揭判決意旨，被告之上開上訴理由，亦非屬得上訴第二
    審之具體理由。
四、至本件原判決量刑，經審酌本件被告販賣第一級毒品對象僅
    1人，次數共5次，且販賣所得共計僅9,000元，並非鉅額，
    顯與販賣毒品之數量動輒達數公斤以上之大毒梟迥然不同，
    危害社會之程度亦有差別，核其犯罪情節並非重大不赦，若
    以毒品危害防制條例第4條第1項所規定之法定本刑而科處最
    輕本刑無期徒刑，實屬情輕法重，在客觀上足以引起一般之
    同情，顯可憫恕，應適用修正後刑法第59條之規定減輕其刑
    。而被告所犯販賣第一級毒品罪，同時有上開刑之加重、減
    輕事由，應依法先加後減之，惟法定本刑死刑及無期徒刑部
    分，依規定均不得加重，故僅減輕之。又審酌被告前有妨害
    風化、毒品等前科，有臺灣高等法院被告前案紀錄表附卷可
    考，素行不佳，其恣意持有槍枝，無視法律規制，對社會治
    安危害匪淺，且其本身既有毒癮，明知毒品海洛因及安非他
    命具有成癮性，戒解不易，嚴重妨害人之身心健康，竟為圖
    一己之私利，與同案共犯黃大山共同販賣毒品海洛因、安非
    他命與他人施用，或自行無償轉讓毒品海洛因、安非他命與
    他人施用，戕害國人身心至深且鉅，惟念其就持有槍枝部分
    坦承不諱，態度尚可，且轉讓及販賣毒品之次數、對象、所
    得均不多，販賣及轉讓期間不長，暨其生活智識、犯罪之動
    機、目的、手段、所生危害等一切情狀，就共同連續販賣第
    一級毒品，累犯，處有期徒刑玖年，共同販賣第二級毒品，
    累犯，處有期徒刑柒年陸月等情，顯已考量被告犯罪之一切
    情狀。原審判決認事用法並無不當、量刑亦甚妥適，被告空
    言指摘原判決認定事實違誤，公訴人認依刑法第59條酌減不
    當暨量刑過輕等情，指摘原判決不當提起上訴，核其上訴理
    由，皆非具體，上訴均無理由，應予駁回，爰依刑事訴訟法
    第372條規定，不經言詞辯論，逕行判決。
據上論斷，應依刑事訴訟法第367條前段、第372條，判決如主文
。
中    華    民    國    97    年    6     月    9     日
                  刑事第三庭    審判長法  官    陳義仲
                                      法  官    蘇清水
                                      法  官    宋明蒼
以上正本證明與原本無異。
如不服本判決，應於收受本判決後十日內向本院提出上訴書狀。
其未敘述上訴理由者並得於提起上訴後十日內向本院補提理由書
狀（均須按他造當事人之人數附繕本）「切勿逕送上級法院」。
                                      書記官    翁心欣
中    華    民    國    97    年    6     月    9     日


司法院資訊處製作；財團法人民間司法改革基金會備份。
